臺灣宜蘭地方法院刑事判決　　　　　　　　　　　　　九十一年度易字第三六二號
　　公　訴　人　臺灣宜蘭地方法院檢察署檢察官
　　被　　　告　乙○○
右列被告因傷害案件，經檢察官提起公訴（九十一年度偵字第一七九二號），本院判
決如左：
    主  文
乙○○傷害人之身體，處罰金壹仟元。如易服勞役以參佰元折算壹日。
    事  實
一、乙○○基於傷害之犯意，於民國九十一年六月十四日下午一時十分許，在宜蘭縣
    南澳鄉○○村○○路四十二巷四號前，因恰遇丙○○與所屬工人戊○○、古正德
    、廖金德、丁○○等人正談論工作去留之問題，即以一手勾住丙○○的肩膀、並
    對丙○○稱「你知道我是誰嗎？」、「為什麼都把他們革職？」等語，即以另一
    手拍打丙○○之左臉頰，造成丙○○受有左臉頰挫傷之傷害。
二、案經丙○○訴由宜蘭縣警察局蘇澳分局報告臺灣宜蘭地方法院檢察署檢查官偵查
    起訴。
    理  由
一、訊據被告乙○○固不否認有於上述時間，恰遇被害人丙○○與所屬之工人正談論
    工作去留之問題時，前去以一手搭住丙○○之肩膀，並對丙○○稱「為何都把他
    們都解僱革職？」等情，惟矢口否認有何傷害之犯行，辯稱：當時伊僅一手搭著
    丙○○之肩膀，一手「摸」丙○○之臉頰與其說話而已，並未拍打丙○○之臉頰
    云云。然查，右揭事實，業據被害人丙○○指訴綦詳，並有宜蘭縣南澳鄉衛生所
    之診斷證明書一紙可參。而被害人上揭傷勢及診斷書之開立均經醫師診斷與處置
    等情，亦有宜蘭縣南澳鄉衛生所以九十一年九月十三日南衛字第九一０００一三
    七二號函及所附之門診病歷可憑，是足信被害人丙○○指訴尚非無稽。另有證人
    戊○○亦指證被告有用手打被害人丙○○等語屬實，互核前開被害人之指述，尚
    大致相符，是堪信被害人前述指訴非虛，基於有上開佐證，被告犯行應可認定。
    雖被告另舉證人古正德為證，並經證人古正德於本院審理時證述被告確僅係「摸
    」被害人臉頰而已云云。然查證人古正德於本院審理時亦證稱：「丙○○是我們
    的工作組長，我們有六人被革職，有我弟弟、戊○○、丁○○、甲○○、其他人
    我忘了，我就請丙○○到我家談一談，戊○○也有在場，乙○○並不是被革職的
    人，他是從外面看到我們才進來‧‧‧」等語，顯見證人古正德遭其工作組長即
    被害人丙○○解職，並因此邀約一齊商談，足見證人古正德與被害人丙○○有相
    當之利害關係與衝突存在，是古正德所言難免會刻意偏袒被告，而非可遽採為被
    告有利之認定。是被告上述所辯並非可採，犯行明確，應法論科。
二、核被告所為，係犯刑法第二百七十七條第一項之傷害罪。爰審酌被告犯罪之動機
    、目的、手段、素行良好、對被害人造成之傷勢尚輕、犯罪後否認犯行之犯後態
    度等一切情狀，量處如主文所示之刑，並諭知易服勞役之折算標準。
據上論斷，應依刑事訴訟法第二百九十九條第一項前段、刑法第二百七十七條第一項
、第四十二條第二項、罰金罰鍰提高標準條例第一條前段、第二條，判決如主文。
本案經檢察官賴慶祥到庭執行職務
中      華      民      國    九十一    年    十一    月      十五      日
                                        臺灣宜蘭地方法院刑事第二庭
                                            法  官  蔡  仁  昭
右正本證明與原本無異。
如不服本判決，應於判決送達後十日內，向本院提出上訴狀。（應附繕本）
                                            書記官  吳  慧  芳
中      華      民      國    九十一    年    十一    月      十八      日
所犯法條：
中華民國刑法第二百七十七條
 (普通傷害罪)
傷害人之身體或健康者，處三年以下有期徒刑、拘役或一千元以下罰金。
犯前項之罪因而致人於死者，處無期徒刑或七年以上有期徒刑；致重傷者，處三年以
上十年以下有期徒刑。
